臺灣高等法院民事裁定                 100年度勞抗字第29號
抗  告  人  真理大學
法定代理人  吳銘達
訴訟代理人  楊智傑
            張英磊
上列抗告人與相對人吳麗華間給付退休金事件，對於中華民國10
0 年10月17日臺灣士林地方法院100 年度勞訴字第6 號裁定提起
抗告，本院裁定如下：
    主      文
抗告駁回。
抗告訴訟費用由抗告人負擔。
    理      由
一、按訴訟中有犯罪嫌疑牽涉其裁判者，法院得在刑事訴訟終結
    前，以裁定停止訴訟程序；又停止訴訟程序之裁定，法院得
    依聲請或依職權撤銷之，民事訴訟法第183條、第186條分別
    定有明文。次按民事訴訟法第186 條規定中止訴訟程序之裁
    定，法院得撤銷之，是中止訴訟程序之裁定，不惟中止應終
    竣之事由發生時，不可不予撤銷，即在此項事由發生前，如
    法院認為有必要時，亦得予以撤銷（最高法院26年滬聲字第
    14號判例意旨參照）。
二、本件抗告人於原法院主張略以：相對人雖曾於民國99年6月1
    5 日簽呈自請退休，惟因相對人曾參與伊之電腦採購與維修
    弊案之相關資金調度，經伊之職員評審委員會於99年6 月17
    日做出將相對人免職之決議，故未核准相對人退休之申請，
    而相對人前開行為，涉有幫助圖利、幫助背信等罪嫌，經伊
    向臺灣士林地方法院檢察署（以下稱士林地檢署）提出刑事
    告訴，由該署檢察官以100 年度他字第1666號案件處理，因
    相對人是否確有幫助圖利、幫助背信等犯罪行為，足生影響
    於相對人是否得退休而請求伊給付退休金，非俟該刑事案件
    程序終結，本件請求給付退休金之民事訴訟即無由或難於判
    斷，故有於該刑事案件程序終結確定前，停止本件民事訴訟
    程序之必要等語，經原法院認有停止本件民事訴訟程序之必
    要，而於100年6月15日以100年度勞訴字第6號裁定於士林地
    檢署100 年度他字第1666號刑事案件程序終結確定前，停止
    本件民事訴訟程序。嗣原法院以該刑事案件業經士林地檢署
    檢察官以100 年度偵字第9355號為不起訴處分，復經臺灣高
    等法院檢察署（以下稱高檢署）以100 年度上聲議字第6534
    號駁回再議，該刑事案件程序業已終結為由，於100年10月1
    7日裁定撤銷停止訴訟程序之裁定。
三、抗告意旨略以：伊告訴相對人涉嫌背信等罪之刑事案件雖經
    士林地檢署檢察官以100 年度偵字第9355號為不起訴處分，
    嗣經高檢署以100 年度上聲議字第6534號駁回再議在案，惟
    伊已於再議駁回處分之10日內，於100年10月6日依據刑事訴
    訟法第258條之1規定，向臺灣士林地方法院（以下稱士林地
    院）聲請交付審判。目前聲請交付審判之案件尚未裁定，刑
    事程序尚未終結，爰聲請廢棄原裁定云云。
四、經查，相對人有無涉犯幫助圖利、幫助背信等罪嫌，是否影
    響於本件民事訴訟之裁判，均屬原審認定事實之職權行使範
    圍，原審若認為可依調查結果，自行判斷，而無賡續停止本
    件訴訟程序之必要，揆諸前開說明，本可依職權撤銷停止訴
    訟程序之裁定。況前開刑事偵查案件業經士林地檢署檢察官
    以100年度偵字第9355號為不起訴處分，復經高檢署以100年
    度上聲議字第6534號駁回再議在案，有處分書2 份在卷可佐
    （見原審卷第158至165頁），則該刑事偵查程序業已終結，
    抗告人雖曾具狀向士林地院聲請交付審判，有刑事交付審判
    聲請狀附卷可參（見本院卷第7 至18頁），惟此乃抗告人因
    不服高檢署駁回再議之處分，依刑事訴訟法第258-1第1項規
    定而聲請該管第一審法院即士林地院裁定是否准許將該刑事
    案件交付審判，不論士林地院是否准許，對於前開刑事偵查
    程序業已終結確定乙節，並不生影響。原法院於100年10月1
    7 日依職權將前開停止訴訟程序之裁定撤銷，並無違誤。抗
    告人執前詞指摘原裁定不當，求予廢棄，為無理由，應予駁
    回。
五、據上論結，本件抗告為無理由，爰裁定如主文。
中    華    民    國   100    年    12    月    30    日
                  民事第十一庭
                        審判長法  官  詹文馨
                              法  官  徐福晉
                              法  官  蔡和憲
正本係照原本作成。
本裁定除以適用法規顯有錯誤為理由外，不得再抗告。如提起再
抗告，應於收受後10日內委任律師為代理人向本院提出再抗告狀
。並繳納再抗告費新臺幣１千元。
中    華    民    國   100    年    12    月    30    日
                              書記官  李家敏